【裁判字號】    90,訴,713
【裁判日期】    900914
【裁判案由】    傷害致死
【裁判全文】
臺灣臺北地方法院刑事判決                            九十年度訴字第七一三號
    公  訴  人  臺灣臺北地方法院檢察署檢察官
    被      告  丁○○
    指定辯護人  甲○
右列被告因傷害致死案件，經檢察官提起公訴（九十年度偵字第九九三號）及移請
併案審理（臺灣臺北地方法院檢察署九十年度偵字第一一二一○號），甲○判決如左
：
    主  文
丁○○傷害人之身體，因而致人於死，處有期徒刑柒年貳月。
    事  實
一、丁○○與鄭新民係朋友關係，於民國九十年四月十九日凌晨，相約在台北市○○
    區○○街一四０巷四十七號一樓鄭新民住處飲酒，二人因鄭新民不承認其私賣老
    闆寄放酒類之細故發生爭執，丁○○竟基於傷害人身體之犯意，於同日凌晨二時
    許，先徒手毆打鄭新民，且於客觀上預見以酒瓶毆打頭部之方式，足致其死亡，
    竟疏未預見猶持空酒瓶毆打鄭新民頭顱二下，致鄭新民頭部外傷、右側額骨骨折
    、兩側急性硬腦膜下血腫、兩側大腦血腫（右側顳葉、左側立腦）、兩側上顎骨
    左側骨骨折、上消化道出血等傷害，同日上午九時二十分經送台北市立和平醫院
    急救治療。迄於同年五月四日下午三時二十六分，因前揭頭部外傷造成腦內出血
    不治死亡。
二、案經台北市政府警察局萬華分局報告及臺灣台北地方法院檢察署檢察官相驗後偵
    查起訴暨移送併辦。
    理  由
一、
（一）右揭事實，業據被告丁○○於警訊及偵審中坦承不諱，核與鄭新民於九十年四
      月十九日上午受傷甫就醫之際接受警訊時所述遭被告毆打情節相符（九十年度
      偵字第九九三號偵查卷第十五業反面），且經證人丙○○、乙○○於警訊時
      證述被告毆打被害人之情明確（見九十年度偵字第一一二一○號偵查卷第十一
      頁反面、第十二頁正面、第十三頁反面及第十四頁正面），並有台北市立和平
      醫院之診斷證明書附卷可稽（同上開偵查卷第十五頁），被告毆打鄭新民成傷
      一節，事甚明確。
（二）辯護人雖另以被害人鄭新民顱骨較薄及骨質疏鬆並無預見毆打致死之可能性，
      且被告因酒醉陷入精神耗弱狀況，亦有得減輕其刑之事由存在等語為辯。然查
      ：本件被害人固較常人有顱骨較薄及骨質疏鬆之情形，然其死亡主因乃外力造
      成，骨質疏鬆並非絕對因素，仍取決於外力及受傷程度的嚴重性等情，業據證
      人即解剖鑑定人戊○○於甲○審理交互詰問中結證綦詳（見甲○九十年八月二
      十七日審判筆錄），可見被害人骨質結構狀況並非死亡主因，自與被告預見與
      否無干。參諸被告自承以酒瓶向被害人頭部攻擊直至瓶破始罷手，且事發當時
      知悉與被害人爭吵並發生毆擊之事（見甲○九十年八月二十七日審判筆錄），
      益徵被告並未因飲酒陷於精神耗弱之狀，且衡情將空酒瓶朝頭部攻擊至打破為
      止，此等施力之大小、下手之部位，被告對死亡之加重結果自屬客觀上應預見
      能預見而疏未預見，辯護人所辯，即屬無據。
（三）又被害人因頭部外傷造成腦出血死亡，死亡方式為他殺一節，亦經法務部法醫
      研究所鑑定無訛，此有該所（九十）法醫所醫鑑字第○五六七號鑑定書附卷可
      佐（見九十年度相字第三六號相驗卷第五十九頁至第六十九頁），準此，被告
      毆打被害人頭部成傷，與被害人之死亡結果，具有因果關係，實已灼然。
（四）此外，復有相驗屍體證明書（見九十年度偵字第九九○三號偵查卷第二十八頁
      ）一紙、勘驗筆錄二紙（見九十年度偵字第九九○三號偵查卷第二十三頁、九
      十年度相字第三六號相驗卷第三九頁）、現場照片二紙（九十年度偵字第九九
      ○三號偵查卷第十四頁）、被害人屍體照片二十六紙（均見九十年度相字第三
      六號相驗卷第四十四至第五十六頁）在卷足憑。
（五）綜上所析，被告丁○○之任意性自白，經前開證據補強，應與事實相符。本件
      事證明確，其犯行應堪認定。
二、核被告丁○○所為，係犯刑法第二百七十七條第二項前段之傷害致死罪。爰審酌
    被告之素行、一時衝動釀成悲劇之犯罪動機、犯罪手段，所生危害非輕，且迄未
    與被害人家屬和解及其犯後坦認犯行之態度等一切情狀，量處如主文所示之刑示
    懲。
三、併案部分即臺灣臺北地方法院檢察署九十年度偵字第一一二一○號，與已起訴之
    九十年度偵字第九九三號部分，為同一事實，甲○自得依法一併審究，附此敘
    明。
據上論斷，應依刑事訴訟法第二百九十九條第一項前段，刑法第二百七十七條第二項
前段，判決如主文。
本案經檢察官蘇怡文到庭執行職務
中      華      民      國      九十      年      九      月    十四    日
                                      臺灣臺北地方法院刑事第四庭
              法  官   吳  定  亞
右正本證明與原本無異。
如不服本判決，應於判決送達後十日內，向甲○提出上訴狀。
                                          書記官   蘇  靜  紅
中      華      民      國      九十      年      九      月    十九    日
附錄本案論罪科刑法條全文
刑法第二百七十七條
傷害人之身體或健康者，處三年以下有期徒刑、拘役或一千元以下罰金。
犯前項之罪因而致人於死者，處無期徒刑或七年以上有期徒刑，致重傷者，處三年以
上十年以下有期徒刑。


司法院資訊處製作；財團法人民間司法改革基金會備份。
